最　高　行　政　法　院　裁　定
　　　　　　　　　　　　　　　　　　 94年度裁字第02513號
上　訴　人　甲○○
被 上訴 人　財政部臺灣省北區國稅局
代　表　人　乙○○
上列當事人間因綜合所得稅事件，上訴人不服中華民國93年6月
3日臺北高等行政法院93年度簡字第335號判決，提起上訴。本
院裁定如下：
　　主　文
上訴駁回。
上訴審訴訟費用由上訴人負擔。
　　理　由
一、按對於適用簡易程序之裁判提起上訴或抗告，須經最高行政
    法院許可，且該許可以訴訟事件所涉及之法律見解具有原則
    性者為限，行政訴訟法第235條定有明文。所謂訴訟事件涉
    及之法律見解具有原則性，係指該事件所涉及之法律問題意
    義重大，而有加以闡釋之必要情形而言，如對於行政命令是
    否牴觸法律所為之判斷，或就同類事件所表示之法律見解與
    其他高等行政法院或本院所表示之見解互相牴觸，有由本院
    統一法律上意見或確認其意見之必要情形屬之。
二、本件上訴人配偶周建華為聯蓬食品股份有限公司（下稱聯蓬
    公司）之股東，民國（下同）85年度取有該公司之緩課營利
    所得新台幣（下同）847,419元，嗣後因該所得不符緩課規
    定，案經被上訴人核課上訴人配偶當年度營利所得847,419
    元，核定上訴人綜合所得總額為2,105,950元，淨額為1,434
    ,950元，補徵稅額153,761元。上訴人不服，主張聯蓬公司
    85年並未辦理盈餘轉增資配發股票股利，申請復查，經被上
    訴人以92年2月12日北區國稅法二字第0920010947號復查決
    定，維持原核定，上訴人不服，遂循序提起本件行政訴訟。
    其上訴意旨略以：（一）所得稅法施行細則第82條第2項所
    謂尚未給付，應係指公司已通知股東給付，但股東於股東會
    決議分配盈餘之日起，6個月內尚未領取者之情形，將該情
    形以法令規定視同給付，乃係對不領取股利藉以規避併課當
    期高稅率者給予規範。然若係因非常態經營期中發生重大變
    化，致股利給付不能，股東亦無從領取時，因非可歸責於股
    東，如適用視同給付之規定，則顯不合理。（二）聯蓬公司
    85年股東常會決議以年度盈餘轉增資，尚未辦理公告、除權
    配股等增資手續，該股票股利該分配予那位股東尚未確知，
    被上訴人驟然追繳聯蓬公司股東所得稅，顯然不合理。本案
    被上訴人按所得稅法施行細則第82條規定，課徵上訴人85年
    度綜合所得稅，明顯曲解該條規定意旨。（三）又依據財政
    部發布之「營利事業所得稅查核準則」第30條規定，足證營
    利事業之投資收益認列基準，除依被投資公司股東會決議外
    ，並應以除息、除權基準日為權責發生年度。更何況個人綜
    合所得稅係以現金收付制為基礎，聯蓬公司85年4月26日股
    東會決議以84年度盈餘配發股票股利，嗣因聯蓬公司關廠歇
    業而未配發，被上訴人依所得稅法施行細則第82條第2項以
    「視同給付」規定核課上訴人綜合所得稅，上訴人難以信服
    。（四）綜上所論，上訴人主張聯蓬公司85年度股東會通過
    以84年度未分配盈餘轉增資案，聯蓬公司因關廠歇業未辦理
    除權配股，係聯蓬公司給付不能，致股東無從領取，非可歸
    責於股東，被上訴人竟依所得稅法施行細則第82條第2項規
    定，以「視同給付」規定核課上訴人85年度綜合所得稅，顯
    有違法，為此請廢棄原判決，並撤銷原處分及訴願決定等語
    。經核，上訴人所爭執之事項無非原審法院證據取捨之事實
    認定，依首揭說明，上訴意旨核無所涉及之法律見解，具有
    原則性之重要情事，上訴人提起上訴，不應許可，其上訴難
    謂合法，應予駁回。
三、依行政訴訟法第249條第1項前段、第104條、民事訴訟法第
    95條、第78條，裁定如主文。
中　　華　　民　　國　　94　　年　　11　　月　　17　　日
                  第一庭審判長法  官　葉　振　權
                              法  官　陳　秀　美
                              法  官　劉　鑫　楨
                              法  官　吳　明　鴻
                              法  官　梁  松  雄
以  上  正  本  證  明  與  原  本  無  異
中　　華　　民　　國　　94　　年　　11　　月　　18　　日
　　　　　　　　　　　　　　　書記官　郭　育　玎
